【裁判字號】    92,易,1298
【裁判日期】    921224
【裁判案由】    毒品危害防制條例
【裁判全文】
臺灣彰化地方法院刑事判決                        九十二年度易字第一二九八號
    公  訴  人  臺灣彰化地方法院檢察署檢察官
    被      告  甲○○
右列被告因違反毒品危害防制條例案件，經檢察官提起公訴（九十二年度毒偵字第二
三八五號），本院認有刑事訴訟法第二百七十三條之一第一項之情形，而改依簡式審
判程序判決如左：
    主  文
甲○○連續施用第二級毒品，累犯，處有期徒刑玖月。
    事  實
一、甲○○曾因違反毒品危害防制條例案件，分別經本院員林簡易庭及本院判處有期
    徒刑六月、七月確定，二案接續執行後，於民國九十一年十一月九日縮短刑期執
    行完畢。又其前因施用毒品案件，經裁定移送觀察、勒戒後，認無繼續施用毒品
    之傾向，由臺灣高等法院臺中分院於八十八年十一月十日，以八十七年度上易字
    第三四五六號為免刑判決確定。復因施用毒品案件，經裁定移送觀察、勒戒後，
    認有繼續施用毒品之傾向，由本院以八十九年度毒聲字第二七三二號裁定令入戒
    治處所施以強制戒治一年，所涉刑事案件部分，並經本院以八十九年度員簡字第
    二八一號判決判處有期徒刑六月確定（業已執行完畢），嗣自八十九年六月七日
    起送臺灣雲林戒治所強制戒治滿三月後，其成效經評定合格，無繼續戒治必要，
    復由本院以八十九年度毒聲字第五二七八號裁定停止戒治，所餘戒治期間交付保
    護管束，詎其於保護管束期間又施用第二級毒品，違反保護管束應遵守事項情節
    重大，經本院以九十年度毒聲字第八○四號裁定撤銷停止戒治，令入戒治處所施
    以殘餘期間之強制戒治，於九十年十月二十一日戒治期滿，而其於上開保護管束
    期間施用第二級毒品所涉刑事案件部分，並經本院以九十年度易字第五○八號判
    決判處有期徒刑七月確定（業已執行完畢）。詎其仍不知悔改，於五年內，復基
    於施用第二級毒品安非他命之概括犯意，自九十二年六月十一日起至同年七月三
    十日止，在其位於彰化縣員林鎮○○路○段東北巷一○五號住處，以將第二級毒
    品安非他命置放於玻璃管內，外用火加以燒烤使成氣體後吸食之方式，連續施用
    安非他命多次，平均約十幾天施用一次。嗣於九十二年八月一日二十一時三十分
    許，在上址為警查獲。
二、案經彰化縣警察局員林分局報請臺灣彰化地方法院檢察署檢察官偵查起訴，本院
    認有刑事訴訟法第二百七十三條之一第一項之情形，而改依簡式審判程序審理。
    理  由
一、按除被告所犯為死刑、無期徒刑、最輕本刑為三年以上有期徒刑之罪或高等法院
    管轄第一審案件者外，於前條第一項程序進行中，被告先就被訴事實為有罪之陳
    述時，審判長得告知被告簡式審判程序之旨，並聽取當事人、代理人、辯護人及
    輔佐人之意見後，裁定進行簡式審判程序；除簡式審判程序及簡易程序案件外，
    第一審應行合議審判，刑事訴訟法第二百七十三條之一第一項、第二百八十四條
    之一分別定有明文。本件被告甲○○所涉係死刑、無期徒刑、最輕本刑為三年以
    上有期徒刑之罪或高等法院管轄第一審案件以外之罪，並於本院行準備程序時就
    被訴事實為有罪之陳述，本院合議庭依前揭規定，經評議結果，裁定改由受命法
    官獨任行簡式審判程序，先予敘明。
二、右揭事實，業據被告甲○○於本院行準備程序與審理時均坦承不諱，且其於九十
    二年八月一日為警採取之尿液，經送鑑驗結果確呈甲基安非他命陽性反應，有彰
    化縣衛生局九十二年八月十一日煙檢字第九二一五六○號煙毒尿液檢驗成績書一
    紙附卷可稽，被告之自白核與事實相符，堪以採信。又被告前因施用毒品案件，
    經裁定移送觀察、勒戒後，認無繼續施用毒品之傾向，由臺灣高等法院臺中分院
    於八十八年十一月十日，以八十七年度上易字第三四五六號為免刑判決確定。復
    因施用毒品案件，經送觀察、勒戒後，認有繼續施用毒品之傾向，由本院以八十
    九年度毒聲字第二七三二號裁定令入戒治處所施以強制戒治一年，所涉刑事案件
    部分，並經本院以八十九年度員簡字第二八一號判決判處有期徒刑六月確定，嗣
    自八十九年六月七日起送臺灣雲林戒治所強制戒治滿三月後，其成效經評定合格
    ，無繼續戒治必要，復由本院以八十九年度毒聲字第五二七八號裁定停止戒治，
    所餘戒治期間交付保護管束，詎其於保護管束期間又施用第二級毒品，違反保護
    管束應遵守事項情節重大，經本院以九十年度毒聲字第八○四號裁定撤銷停止戒
    治，令入戒治處所施以殘餘期間之強制戒治，於九十年十月二十一日戒治期滿，
    而其於上開保護管束期間施用第二級毒品所涉刑事案件部分，並經本院九十年度
    易字第五○八號判處有期徒刑七月確定等情，有該判決書、臺灣高等法院被告全
    國前案紀錄表及臺灣彰化地方法院檢察署刑案資料查註紀錄表在卷足憑，其於五
    年內，三次以上犯毒品危害防制條例第十條第二項之施用第二級毒品罪，係屬三
    犯以上毒品危害防制條例第十條之罪。綜上所述，本件事證業已明確，被告之犯
    行，洵堪認定。
三、核被告甲○○所為，係犯毒品危害防制條例第十條第二項之施用第二級毒品罪。
    被告持有第二級毒品均係為供其施用，其持有之低度行為皆應為施用之高度行為
    吸收，均不另論罪。被告先後多次施用第二級毒品安非他命之犯行，時間緊接，
    所犯係構成要件相同之罪名，顯係基於概括犯意反覆為之，為連續犯，依法應論
    以一罪，並加重其刑。復查被告係自九十二年六月十一日起至九十二年七月三十
    日止，連續施用第二級毒品安非他命，而公訴人僅就被告於九十二年八月一日之
    某時點內，施用第二級毒品安非他命一次之犯行提起公訴，該未經起訴之部分，
    與檢察官起訴之部分，因被告係基於概括之犯意而為之，具有連續犯之關係，屬
    裁判上之一罪，其一部起訴之效力及於全部，故本院自得併予審究，併此敘明。
    再查被告曾因違反毒品危害防制條例案件，分別經本院員林簡易庭及本院判處有
    期徒刑六月、七月確定，二案接續執行，業於九十一年十一月九日縮短刑期執行
    完畢等情，有臺灣彰化地方法院檢察署刑案資料查註紀錄表及臺灣高等法院被告
    全國前案紀錄表各一份附卷可稽，被告於有期徒刑之執行完畢後，五年內再犯有
    期徒刑以上之罪，為累犯，應依刑法第四十七條之規定，加重其刑，並依法遞加
    重之。爰審酌被告前曾有施用毒品罪行，經送觀察勒戒、強制戒治後，猶不知悔
    改，再施用毒品不輟，不僅戕害自身健康，更辜負國家將之視為病人，並施以長
    時間之戒治處遇之苦心，惟其對他人權益之侵害仍屬有限，於本院審理中已坦承
    其犯行，及其犯罪目的、手段等一切情狀，量處如主文所示之刑。
據上論斷，應依刑事訴訟法第二百七十三條之一第一項、第二百九十九條第一項前段
，毒品危害防制條例第十條第二項，刑法第十一條前段、第五十六條、第四十七條，
判決如主文。
本案經檢察官乙○○到庭執行職務。
中      華      民      國    九十二    年     十二     月    二十四    日
                              臺灣彰化地方法院刑事第一庭
                               法      官  簡  璽  容
右正本證明與原本無異。
如不服本判決，應於判決送達後十日內向本院提出上訴狀( 須附繕本 )。
                                     法院書記官  王  惠  嬌
中      華      民      國    九十二    年     十二     月    二十九    日
毒品危害防制條例第十條
施用第二級毒品者，處三年以下有期徒刑。


司法院資訊處製作；財團法人民間司法改革基金會備份。
